【裁判字號】    97,審訴,2
【裁判日期】    980331
【裁判案由】    毒品危害防制條例
【裁判全文】
臺灣士林地方法院刑事判決               97年度審訴字第2號
公  訴  人  臺灣士林地方法院檢察署檢察官
被      告  甲○○
上列被告因違反毒品危害防制條例案件，經檢察官提起公訴（九
十七年度毒偵字第一０九八號），被告為有罪之陳述，本院合議
庭裁定改行簡式審判程序，並判決如下：
    主  文
甲○○施用第一級毒品，累犯，處有期徒刑拾月；又施用第一級
毒品，累犯，處有期徒刑捌月，扣案之海洛因貳包（驗餘總淨重
零點參壹參公克）沒收銷燬，應執行有期徒刑壹年肆月，扣案之
海洛因貳包（驗餘總淨重零點參壹參公克）沒收銷燬。
    事  實
一、甲○○前因施用毒品案件，經裁定送觀察、勒戒後，認無繼
    續施用毒品之傾向，於民國九十二年九月二十四日執行完畢
    釋放，並由臺灣桃園地方法院檢察署檢察官以九十二年度毒
    偵字第一０八八號為不起訴處分確定。又因施用毒品案件，
    經臺灣臺北地方法院以九十五年度訴字第一六一一號判決處
    有期徒刑六月確定，於九十六年三月三十日易科罰金執行完
    畢。猶不知悔改，復基於施用第一級毒品海洛因及第二級毒
    品甲基安非他命之犯意，於九十七年四月二十九日某時許，
    在臺北縣樹林市○○路二八六號十六樓住處，以將海洛因摻
    合甲基安非他命放入針筒並施打於血管之方式，混合施用海
    洛因及甲基安非他命一次。復基於施用海洛因之犯意，於九
    十七年四月三十日凌晨三時三十分許，在臺北市內湖區某地
    ，以針筒注射方式施用海洛因一次。嗣於九十七年五月一日
    上午六時許，在臺北市○○區○○路四七０號前，在甲○○
    駕駛之車牌號碼5021-EA 號自用小客車內，為警查扣得毒品
    海洛因二包 (驗餘總淨重零點三一三公克)。
二、案經臺北市政府警察局內湖分局報請臺灣士林地方法院檢察
    署檢察官偵查起訴。
    理  由
一、前揭犯罪事實，業據被告甲○○於偵查中、本院準備程序及
    審理時供認不諱，又被告為警查獲時，經採集其尿液送檢驗
    結果，呈嗎啡、安非他命及甲基安非他命陽性反應，有臺灣
    尖端先進生技醫藥股份有限公司九十七年五月十六日實驗室
    檢體編號AC35436 號濫用藥物檢驗報告及臺北市政府警察局
    偵辦毒品案件尿液檢體委驗單各一份在卷可稽，復有查獲之
    海洛因二包扣案可資佐證，而扣案海洛因二包，經檢驗結果
    ，確檢出海洛因成分，亦有交通部民用航空局航空醫務中心
    九十七年五月十四日航藥鑑字第０九七二四五九號毒品鑑定
    書一紙在卷可憑，足徵被告自白與事實相符。又查施用甲基
    安非他命之代謝最先是去N -甲基（N-demethylation）形成
    安非他命，而施用甲基安非他命後，在正常尿液PH值情況下
    ，二十四小時內，有百分之四十三服用劑量以甲基安非他命
    原態排出；另施用安非他命後二十四小時內，有百分之三十
    以安非他命原態排出，百分之二十經去氨基作用及氧化作用
    形成苯甲酸，百分之二經反應形成Norephedrine（參照行政
    院衛生署出版「物質濫用」、「常見濫用藥物檢驗方法彙編
    」所載）。而施用安非他命後，其尿液不致檢出甲基安非他
    命陽性反應，而施用甲基安非他命後，其尿液可檢出甲基安
    非他命和其代謝物安非他命成分，有行政院衛生署管制藥品
    管理局九十三年十一月二日管檢字第０九三００一０四九九
    號函可按，是尿液經檢驗出甲基安非他命陽性反應，係被告
    施用甲基安非他命後以甲基安非他命原態排出者；而檢驗出
    安非他命陽性部分，乃施用甲基安非他命、安非他命均可檢
    驗出安非他命陽性反應。被告經警查獲而採集其尿液送驗結
    果，呈甲基安非他命及安非他命陽性反應，足以認定被告係
    施用甲基安非他命，並非安非他命，起訴書記載被告係施用
    安非他命，容有誤會。本件事證明確，被告犯行堪以認定。
二、按犯毒品危害防制條例第十條之施用毒品罪者，檢察官應聲
    請法院裁定令被告入勒戒處所觀察、勒戒。觀察、勒戒後，
    檢察官依據勒戒處所之陳報，認受觀察、勒戒人無繼續施用
    毒品傾向者，應即釋放，並為不起訴處分；認受觀察、勒戒
    人有繼續施用毒品傾向者，檢察官應聲請法院裁定令入戒治
    處所施以強制戒治。經觀察、勒戒或強制戒治執行完畢釋放
    後，五年內再犯毒品危害防制條例第十條之罪者，檢察官應
    依法追訴，毒品危害防制條例第二十條第一項、第二項、第
    二十三條第二項分別定有明文。查被告前因施用毒品案件，
    經法院裁定送觀察、勒戒後，認無繼續施用毒品之傾向，於
    九十二年九月二十四日釋放出所，並由臺灣桃園地方法院檢
    察署檢察官以九十二年度毒偵字第一０八八號為不起訴處分
    確定，有刑案資料查註紀錄表、全國施用毒品案件紀錄表、
    臺灣桃園地方法院檢察署九十二年度毒偵字第一０八八號不
    起訴處分書一份在卷可稽，被告於觀察、勒戒執行完畢釋放
    後，五年內再犯毒品危害防制條例第十條之罪，經檢察官提
    起公訴，本院應予審理。按海洛因係毒品危害防制條例第二
    條第二項第一款所稱之第一級毒品，甲基安非他命為同條例
    第二條第二項第二款所稱之第二級毒品。核被告施用海洛因
    、甲基安非他命之行為，係犯毒品危害防制條例第十條第一
    項之施用第一級毒品罪及同條例第十條第二項之施用第二級
    毒品罪，被告持有海洛因、甲基安非他命進而施用，其持有
    海洛因、甲基安非他命之低度行為應各為施用海洛因、甲基
    安非他命之高度行為所吸收，均不另論罪。被告一施用行為
    同時觸犯施用第一級毒品罪及施用第二級毒品罪，為想像競
    合犯，應依刑法第五十五條之規定從一重之施用第一級毒品
    罪處斷。被告所犯二次施用第一級毒品罪，犯意各別，行為
    互殊，應予分論併罰。又被告有事實欄所述犯罪科刑執行情
    形，有臺灣高等法院被告前案紀錄表附卷可參，其於有期徒
    刑執行完畢後，五年內故意再犯有期徒刑以上之本罪，應依
    刑法第四十七條第一項之規定論以累犯，並加重其刑。爰審
    酌被告有多次施用毒品前科，素行不佳，犯罪戕害自己身心
    健康，與犯罪後供認犯行之態度等一切情狀，量處如主文所
    示之刑，並定其應執行之刑。
三、扣案之海洛因二包（驗餘總淨重零點三一三公克），係查獲
    之第一級毒品，不問屬於被告與否，應依毒品危害防制條例
    第十八條第一項前段之規定宣告沒收銷燬。
據上論斷，應依刑事訴訟法第二百九十九條第一項前段、第二百
七十三條之一第一項，毒品危害防制條例第十條第一項、第二項
、第十八條第一項前段，刑法第十一條、第五十五條、第四十七
條第一項、第五十一條第五款，判決如主文。
本案經檢察官王巧玲到庭執行職務。
中    華    民    國    98    年    3     月    31    日
                  刑事第一庭法  官  周明鴻
以上正本證明與原本無異。
如不服本判決應於收受判決後10日內向本院提出上訴書狀，並應
敘述具體理由；其未敘述上訴理由者，應於上訴期間屆滿後20日
內向本院補提理由書（均須按他造當事人之人數附繕本）「切勿
逕送上級法院」。
                            書記官  丁梅芬
中    華    民    國    98    年    3     月    31    日
附錄論罪科刑法條：
毒品危害防制條例第十條第一項、第二項
施用第一級毒品者，處 6 月以上 5 年以下有期徒刑。
施用第二級毒品者，處 3 年以下有期徒刑。


司法院資訊處製作；財團法人民間司法改革基金會備份。
